【裁判字號】    95,交簡上,117
【裁判日期】    951123
【裁判案由】    過失傷害
【裁判全文】
臺灣板橋地方法院刑事判決           95年度交簡上字第117號
上  訴  人  甲○○
即  被  告
上列被告因過失傷害案件，不服本院95年度交簡字第710 號中華
民國95年6 月28日第一審判決（聲請簡易判決處刑案號：95年度
偵字第11403 號）而提起上訴，本院管轄第二審之合議庭判決如
下：
    主  文
上訴駁回。
甲○○緩刑貳年。
    事實及理由
一、本案經本院審理結果，認第一審以被告甲○○犯刑法第二百
    八十四條第一項前段過失傷害罪，判處有期徒刑參月，並諭
    知易科罰金之標準為銀元三百元折算一日，其認事用法及量
    刑均無不當，應予維持，並引用第一審判決書記載之事實、
    證據及理由（詳如附件）。
二、被告上訴意旨略以：被告業與告訴人達成和解，請求宣告緩
    刑等語。查本件被告過失傷害事證明確，已如前述，被告亦
    不爭執過失傷害之事實，是其上訴並無理由，應予駁回。至
    上訴人即被告行為後，刑法業於94年2 月2 日修正公布，並
    自95年7 月1 日起生效施行，其第2 條第1 項規定行為後法
    律有變更者，適用行為時之法律，但行為後之法律有利於行
    為人者，適用最有利於行為人之法律。被告行為後，刑法施
    行法增訂第一條之一：「中華民國九十四年一月七日刑法修
    正施行後，刑法分則編所定罰金之貨幣單位為新臺幣。九十
    四年一月七日刑法修正時，刑法分則編未修正之條文定有罰
    金者，自九十四年一月七日刑法修正施行後，就其所定數額
    提高為三十倍。但七十二年六月二十六日至九十四年一月七
    日新增或修正之條文，就其所定數額提高為三倍。」並於九
    十五年七月一日施行。另刑法第三十三條第五款修正為：「
    主刑之種類如下：五、罰金：新臺幣一千元以上，以百元計
    算之」。從而，刑法分則編各罪所定罰金刑之最高數額，於
    上開規定修正後並無不同，惟修正後刑法第三十三條第五款
    所定罰金刑最低數額，較之修正前提高，依刑法第二條第一
    項前段規定，自以適用修正前刑法第三十三條第五款規定有
    利於被告。另行為時之刑法第四十一條第一項前段規定：「
    犯最重本刑為五年以下有期徒刑以下之刑之罪，而受六個月
    以下有期徒刑或拘役之宣告，因身體、教育、職業、家庭之
    關係或其他正當事由，執行顯有困難者，得以一元以上三元
    以下折算一日，易科罰金。」又行為人行為時之易科罰金折
    算標準，修正前罰金罰鍰提高標準條例第二條前段（現已刪
    除）規定，就其原定數額提高為一百倍折算一日，則本件行
    為時之易科罰金折算標準，應以銀元三百元折算一日，經折
    算為新臺幣後，應以新臺幣九百元折算為一日。惟95年7 月
    1 日修正公布施行之刑法第四十一條第一項前段則規定：「
    犯最重本刑為五年以下有期徒刑以下之刑之罪，而受六個月
    以下有期徒刑或拘役之宣告者，得以新臺幣一千元、二千元
    或三千元折算一日，易科罰金。」比較修正前後之易科罰金
    折算標準，以95年7 月1 日修正公布施行前之規定，較有利
    於行為人，則應依刑法第二條第一項前段，適用修正前刑法
    第四十一條第一項前段規定，定其折算標準。原判決未及比
    較適用新舊法，依以往實務見解，上訴後，雖比較結果以舊
    法有利於行為人，而原判決別無其他撤銷事由，仍應由本院
    以此為由撤銷改判。惟修正後之規定係以適用行為時法為原
    則，因此原判決雖未及比較適用，然上訴本院後，經比較新
    舊法，行為後之法律並非較有利於行為人，仍應適用行為時
    法，則原判決適用行為時法即無不當，自不構成撤銷之事由
    ，仍應予維持。末查，被告前未曾因故意犯罪受有期徒刑以
    上刑之宣告，有臺灣高等法院被告前案紀錄表一份在卷可憑
    ，因一時失慮，致罹刑典，且與告訴人達成和解，有調解書
    一件在卷可稽，經此科刑教訓，日後當知警惕而無再犯之虞
    ，本院認其所受上開刑之宣告以暫不執行為適當，併予宣告
    緩刑二年，以啟自新（被告行為後，刑法第七十四條關於緩
    刑規定亦有所修正，而緩刑規定，性質上應屬刑之執行事項
    的規範，並非行為可罰性之規範，無刑法第二條第一項之適
    用餘地，應逕適用裁判時之法律即可，最高法院九十五年第
    八次刑事庭會議決議參照）。
三、被告經合法傳喚，無正當理由未於審判期日到庭，爰依刑事
    訴訟法第四百五十五條之一第三項、第三百七十一條規定，
    不待其陳述，逕行判決。
據上論結，應依刑事訴訟法第四百五十五條之一第一項、第三項
、第三百六十八條、第三百七十一條、第三百七十三條、第七十
四條第一項第一款，判決如主文。
本案經檢察官張瑞娟到庭執行職務。
中    華    民    國    95    年    11    月    23    日
                  刑事第七庭審判長法  官  胡堅勤
                                  法  官  王瑜玲
                                  法  官  李君豪
上列正本證明與原本無異。
不得上訴。
                                  書記官  蕭汝芳
中    華    民    國    95    年    11    月    24    日
附錄本案論罪科刑法條全文
刑法第284條
因過失傷害人者，處6 月以下有期徒刑、拘役或5 百元以下罰金
，致重傷者，處1 年以下有期徒刑、拘役或5 百元以下罰金。
從事業務之人，因業務上之過失傷害人者，處1 年以下有期徒刑
、拘役或1 千元以下罰金，致重傷者，處3 年以下有期徒刑、拘
役或2 千元以下罰金。


司法院資訊處製作；財團法人民間司法改革基金會備份。
